臺灣臺南地方法院刑事判決　　　　　　 94年度交訴字第102號
公　訴　人　臺灣臺南地方法院檢察署檢察官
被　　　告　甲○○　男　46歲.
上列被告因過失致死案件，經檢察官提起公訴（94年度調偵字第
93號），被告就被訴事實為有罪之陳述，本院裁定進行簡式審判
程序，判決如下：
    主  文
甲○○從事業務之人，因業務上之過失致人於死，處有期徒刑捌
月，緩刑貳年。
    事  實
一、甲○○考領有職業聯結車駕駛執照，受僱於「京碩企業股份
    有限公司」擔任預拌混凝土車司機，平日以駕駛預拌混凝土
    車為業，為從事駕駛業務之人。於民國93年7月10日13時5分
    許，甲○○駕駛車牌號碼680-QJ號預拌混凝土大貨車，沿台
    南市○○○路○段由北往南方向行駛，行經該路與中華西路
    二段629巷口南側11.2公尺處時，本應注意汽車在同一車道
    行駛時，除擬超越前車外，後車與前車之間應保持隨時可以
    煞停之距離，及汽車行駛時，駕駛人應注意車前狀況，並隨
    時採取必要之安全措施，以避免危險之發生，而依當時之天
    候晴、日間自然光線、市區道路○路面乾燥、無缺陷、亦無
    障礙物，並無不能注意之情事，詎甲○○應注意、能注意，
    竟疏於注意與前車保持適當之安全距離，及疏於注意車前狀
    況。適有未考領合格駕駛執照之佘基安騎乘車牌號碼VZN-19
    2號輕機車，自中華西路二段629巷右轉後，沿中華西路二段
    由北向南方向直行騎駛在甲○○所駕駛預拌混凝土大貨車同
    向前方，甲○○未及煞避，致其所駕駛預拌混凝土大貨車前
    車頭處自後追撞佘基安所騎乘機車，佘基安因而人車倒地，
    受有「顱內出血、顏面頸胸部鈍挫傷」等傷害，經送醫急救
    後，仍因「顱內出血」延至93年7月10日14時30分不治死亡
    。車禍事故發生後，經台南市警察局交通隊員警到場處理，
    在警員尚不知何人為肇事車輛之駕駛人前，甲○○主動表示
    其為駕駛人並自首犯行，接受裁判。
二、案經台灣台南地方法院檢察署檢察官相驗後自動檢舉偵查起
    訴。
    理  由
一、本件被告甲○○所犯係死刑、無期徒刑、最輕本刑為3年以
    上有期徒刑以外之罪，其於準備程序中就被訴事實為有罪之
    陳述，經法官告知簡式審判程序之旨，並聽取公訴人及被告
    之意見後，認為適宜由受命法官獨任進行簡式審判程序，依
    刑事訴訟法第273條之1第1項規定，裁定由受命法官獨任進
    行簡式審判程序，合先敘明。
二、訊據被告甲○○對於受僱「京碩企業股份有限公司」擔任預
    拌混凝土車司機，平日以駕駛預拌混凝土車為業，為從事駕
    駛業務之人，於前揭時、地駕車肇事，致被害人佘基安受有
    前述傷害，經送醫急救後，仍因「顱內出血」延至93年7月1
    0日14時30分不治死亡等事實均供承不諱，且有道路交通事
    故現場圖、道路交通事故調查報告表(一)、(二)、及道路交通事
    故照片47張等附卷可稽。而被害人佘基安確係因本件交通事
    故，受有前開傷害，經送醫急救後，仍不治死亡，業經台灣
    台南地方法院檢察署檢察官督同法醫師相驗明確，並製有相
    驗屍體證明書、驗斷書及勘驗筆錄在卷足憑。是被告之自白
    ，核與事實相符。又被害人佘基安並無任何考領汽、機車駕
    駛執照紀錄，此有交通部公路總局高雄區監理所94年5月13
    日高監駕字第0940022089號函附卷可查；是本件車禍事故發
    生時，被害人確係無合格駕駛執照而騎乘機車乙節，堪予認
    定。
三、按汽車在同一車道行駛時，除擬超越前車外，後車與前車之
    間應保持隨時可以煞停之距離；汽車行駛時，駕駛人應注意
    車前狀況，並隨時採取必要之安全措施；道路交通安全規則
    第94條第1項、第3項定有明文。被告於前揭時地駕車本應注
    意上開規定，且依當時情形，又無不能注意之情形，竟疏未
    注意與前車保持適當之安全距離，及疏於注意車前狀況，因
    而肇事導致被害人死亡，其有過失已甚明顯。又本件經送請
    台灣省台南區車輛行車事故鑑定委員會鑑定結果亦認為：「
    被告甲○○駕駛大貨車，未注意車前狀況，未保持安全距離
    ，為肇事原因。佘基安無肇事因素」，此有台灣省台南區車
    輛行車事故鑑定委員會93年10月5日南鑑字第0935901435號
    函暨所附鑑定意見書在卷足憑。益證被告於本件車禍之發生
    ，確有過失。而被害人佘基安確因本件車禍受有前開傷害，
    經送醫急救，仍因「顱內出血」延至93年7月10日14時30分
    不治死亡，已如前述，是被害人既因本件車禍而死亡，與被
    告之過失行為間並有相當因果關係。綜上，本件事證明確，
    被告上開犯行，實堪認定。
四、查被告甲○○係以駕駛預拌混凝土車為業，為從事駕駛業務
    之人，業據其供述在卷，核其所為，係犯刑法第276條第2項
    之業務過失致人於死罪。被告於肇事後犯罪未被發覺前，即
    向現場處理警員坦承肇事而自首，有有台南市○○○道路交
    通事故肇事人自首情形紀錄表1紙在卷足憑，係對於未經發
    覺之犯罪自首而接受裁判，應依刑法第62條前段規定減輕其
    刑。爰審酌被告之品行，為職業駕駛人，自應負有高度之注
    意義務，未注意相關交通安全之規定，終至肇事致被害人死
    亡，造成無可挽救之遺憾，並使被害人家屬痛失至親，惟念
    及被告已與被害人家屬達成民事和解，有台南縣永康市調解
    委員會調解筆錄1紙在卷可按，其過失之程度，及犯後態度
    等一切情狀，量處如主文所示之刑。又被告前未曾受有期徒
    刑以上刑之宣告，有台灣台南地方法院檢察署刑案資料查註
    紀錄表及台灣高等法院被告前案紀錄表可按，因一時疏失，
    致罹刑典，經此偵審程序及刑之宣告，應知警惕，諒無再犯
    之虞，且事後已與被害人家屬達成民事和解，被害人家屬亦
    當庭表示不再追究，本院認前開所宣告之刑，以暫不執行為
    適當，並宣告緩刑2年，以啟自新。
據上論斷，應依刑事訴訟法第273條之1第1項、第299條第1項前
段，刑法第276條第2項、第62條前段、第74條第1款，罰金罰鍰
提高標準條例第1條前段，判決如主文。
本案經檢察官乙○○到庭執行職務。
中　　華　　民　　國　　94　　年　　6 　　月　　10　　日
                  交通法庭  法　官  洪榮家
右正本證明與原本無異。
如不服本判決，應於判決送達後10日內，向本院提出上訴狀（應
附繕本）。
                            書記官  陳志德
中　　華　　民　　國　　94　　年　　6 　　月　　13　　日
附錄本案論罪科刑法條全文：
刑法第276條
因過失致人於死者，處2年以下有期徒刑、拘役或2千元以下罰金
。
從事業務之人，因業務上之過失犯前項之罪者，處5年以下有期
徒刑或拘役，得併科3千元以下罰金。
